【裁判字號】    95,易,1115
【裁判日期】    951016
【裁判案由】    傷害
【裁判全文】
臺灣彰化地方法院刑事判決              95年度易字第1115號
公  訴  人  臺灣彰化地方法院檢察署檢察官
被      告  甲○○
            乙○○
            丙○○
            丁○○
上列被告等因傷害案件，經檢察官提起公訴（95年度調偵字第
307 號），本院判決如下：
    主  文
本件公訴不受理。
    理  由
一、本件公訴意旨略以：被告丙○○與丁○○2 人均係淳維實業
    有限公司（址設彰化縣福興鄉○○村○○街18號，下簡稱淳
    維公司）員工，而被告丁○○與乙○○則為朋友關係，被告
    甲○○則係乙○○之同事。緣於94年12月26日下午某時許，
    被告丙○○與丁○○2 人在淳維工公司內因工作問題發生口
    角爭執後，被告丁○○心有未甘，乃電召被告乙○○前來淳
    維公司為其助陣，被告乙○○得知消息後，即將上情告知被
    告甲○○，2 人即共乘由甲○○所駕駛之車輛前往淳維公司
    。該2 人抵達淳維公司後，在門口等候之被告丁○○即與王
    、梁2 人共同基於傷害人身體之犯意聯絡，先向王、梁2 人
    示意在淳維公司入口附近圍牆邊有鐵條2 支，王、梁2 人即
    各自拾起1 支以為傷害人身體之工具，並隨同被告丁○○進
    入淳維公司。嗣於同日下午2 時30分許，被告甲○○、乙○○、丁○○3 人進入被告丙○○作業之淳維公司廠房時，被
    告丁○○即向被告丙○○大聲辱罵，並隨手拿起現場之小型
    檯車朝丙○○丟擲，丙○○見狀亦不甘示弱，亦基於傷害人
    身體之犯意，起身徒手與丁○○扭打，乙○○、甲○○則乘
    機在旁持鐵條毆打丙○○（小型檯車及鐵條均未扣案）。丙○○因此受有臉及頭皮之開放性傷口、前胸壁及左上肢挫傷
    等傷害，丁○○亦受有臉之開放性傷口及左膝部挫傷等傷害
    。
二、按告訴乃論之罪，告訴人於第一審辯論終結前得撤回其告訴
    ，又告訴經撤回者，應諭知不受理之判決，刑事訴訟法第23
    8 條第1 項、第303 條第3 款定有明文。
三、經查，被告甲○○、乙○○、丙○○、丁○○經公訴人以刑
    法第277 條第1 項前段之普通傷害罪提起公訴，依同法第28
    7 條前段規定，係屬告訴乃論之罪，茲據告訴人即被告丙○○、丁○○於第一審辯論終結前之95年10月11日，具狀撤回
    對被告甲○○、乙○○、丙○○、丁○○之傷害告訴，有彰
    化縣福興鄉調解委員會95年刑調字第0019號調解書1 份（見
    本院卷第17頁）、撤回告訴狀2 紙附卷可稽，揆諸前揭說明
    ，爰不經言詞辯論，逕諭知不受理之判決。
據上論斷，應依刑事訴訟法第303條第 3款、第307條，判決如主
文。
中    華    民    國    95    年    10    月    16    日
                  刑事第二庭    審判長法官  許旭聖
                                法      官  簡婉倫
                                法      官  胡宜如
以上正本證明與原本無異。
如不服本判決應於判決送達後10日內向本院提出上訴狀（須附繕
本）。
告訴人或被害人對於判決如有不服具備理由請求檢察官上訴者，
其上訴期間之計算係以檢察官收受判決正本之日期為準。
中    華    民    國    95    年    10    月    16    日
                                書記官  蕭秀吉


司法院資訊處製作；財團法人民間司法改革基金會備份。
